

+Use/NG+Gen:n      NAMÁK ; ! adjectival -k derivation does not take pronouns
+Use/NG+Ela:sstága K ; !Can't find this anywhere. Maybe this is really dástága/dastagá? in "dáhtakcas"

+Use/NG+Gen:      NAMÁK ; ! adjectival -k derivation does not take pronouns

+Use/NG+Gen:aj      NAMÁK ; ! adjectival -k derivation does not take pronouns
+Ine:a%>jna  K-s ;
+Abe+Use/NG:a%>jdak  K ;  ! covered in non-idiosync   
+Abe+Use/NG:a%>jdagi  K ; ! covered in non-idiosync   
+Abe+Use/NG:a%>jdagá  K ; ! covered in non-idiosync   
+Abe+Use/NG:a%>jtagá  K ; ! covered in non-idiosync   

* * *
<small>This (part of) documentation was generated from [../src/fst/affixes/pronouns.lexc](http://github.com/giellalt/lang-smj/blob/main/../src/fst/affixes/pronouns.lexc)</small>